【裁判字號】    89,上易,1802
【裁判日期】    890627
【裁判案由】    毀損等
【裁判全文】
臺灣高等法院刑事判決                          八十九年度上易字第一八二號
    上  訴  人
    即  被  告  乙○○
右上訴人，因毀損等案件，不服臺灣桃園地方法院八十八年度易字第二七五八號，中
華民國八十九年三月九日第一審判決（起訴案號：臺灣桃園地方法院檢察署八十八年
度偵字第一七二五七號）提起上訴，本院判決如左：
    主  文
上訴駁回。
乙○○緩刑貳年。
    事  實
一、乙○○因生意往來積欠甲○○新臺幣 (下同)二十萬元之債務，遂分別於民國八
    十六年六月二十八日、八十七年一月二十六日簽發面額十萬元本票各一紙，到期
    日分別為八十六年六月二十八日及八十七年一月二十六日，惟屆期未為清償，經
    甲○○多次催討，亦無結果，乃向臺灣桃園地方法院（以下簡稱桃園地院）聲請
    假扣押，於八十七年十一月十一日，經桃園地院以八十七年度全一字第三二六五
    號裁定准予供擔保假扣押，並於八十七年十一月二十五日上午十一時許，以八十
    七年度執全字第二三○○號，至桃園縣大溪鎮○○段○○路旁，執行假扣押查封
    乙○○所有如附表所示之動產，張貼查封封條於貨櫃屋門首，並將查封之動產交
    由債務人乙○○保管。乙○○明知該查封之封條係法院執行書記官所依法張貼，
    為公務員所施之查封標示，不得損壞、除去或污穢。乙○○恐他人知悉上開物品
    被查封，竟於執行人員離去後，隨即將之撕下除去。又乙○○明知如附表所示之
    動產業經法院查封，即將拍賣，其於將受強制執行之際，竟意圖毀損債權人甲○
    ○之債權，於八十八年二月間起約半個月內，將之移往臺東縣、臺北縣林口鄉等
    地，而隱匿其財產。俟甲○○聲請強制執行拍賣取償而到查封現場察看時，僅剩
    貨櫃，已不見其他假扣押所查封之物品，始知前情，足以生損害於甲○○之債權
    。甲○○乃於八十八年九月二十九日具狀提出告訴。
二、案經甲○○訴由臺灣桃園地方法院檢察署檢察官偵查起訴。
        理  由
一、訊據上訴人即被告乙○○坦承有於右揭時、地除去查封封條及將假扣押所查封之
    物品移往臺東縣、臺北縣林口鄉等處之事實，惟否認有除去查封標示及損害債權
    之犯罪故意，辯稱：伊撕下封條暫時保管，因裡面有人住，怕封條被撕破或丟棄
    ；八十八年二月間一部分板模借予友人林賀信運至臺東建屋使用，一部分板模運
    至林口發電廠，準備承攬電廠圍牆工程使用云云。然查右揭事實，業據告訴人甲
    ○○指訴綦詳，並經原審調閱桃園地院八十七年度全一字第三二六五號、八十七
    年度執全字第二三○○號卷證查核屬實，有影印之該案卷宗足憑。又檢察官偵查
    中命被告會同告訴人至林口現場查證，發覺僅餘少部分板模外，大部分假扣押物
    品已不在之事實，業經被告及告訴人陳明在卷，並有照片二張足稽，被告雖辯稱
    其將板模借予友人林賀信云云。惟既經法院實施假扣押查封之物，被告豈能任意
    借予他人，況被告於八十九年二月二十四日原審審理時亦供承借用之板模，經使
    用後，即會與工作物混合耗損不存在等語，如此亦已損害債權人之債權。是被告
    否認有除去查封標示及損害債權之犯罪故意及其所辯，係卸責之詞，不足採信。
    此外，並有現場照片十七張及查封封條（附於八十八年度偵字第一七二五七號卷
    第十頁之公文袋內）在卷足佐。事證明確，被告犯行堪以認定。因事證已明，被
    告聲請訊問證人林賀信，本院認無必要，附予敘明。
二、核被告所為，係犯刑法第一百三十九條除去查封標示罪及同法第三百五十六條之
    毀損債權罪。其所犯上開二罪間，有方法結果之牽連關係，為牽連犯，應從一重
    之刑法第三百五十六條之毀損債權罪處斷。公訴人認被告所犯上開二罪係犯意各
    別，行為亦殊，罪名互異，應分論併罰，容有誤會，附此敘明。
三、原審以被告罪證明確，適用刑法第一百三十九條、第三百五十六條、第五十五條
    、第四十一條，罰金罰鍰提高標準條例第一條前段、第二條，並審酌被告為達其
    隱匿財產之目的竟任意將公務員所施之查封標示撕下除去，無視於公權力之存在
    ，惡性非輕，其犯罪之手段，犯罪時所受之刺激，被告之品性、生活狀況、智識
    程度、犯罪所生之損害及犯罪後態度等一切情狀，量處有期徒刑六月，並諭知易
    科罰金之折算標準。經核認事用法並無不合，量刑亦屬妥適。被告提起上訴否認
    有犯罪之故意，指摘原判決不當，為無理由，應予駁回。
四、末查被告未曾受有期徒刑以上刑之宣告，有本院被告全國前案紀錄表及臺灣高等
    法院檢察署刑案紀錄簡覆表各一紙存卷可參，而被告事後已與告訴人達成和解，
    並已賠付告訴人五萬元，有和解筆錄附於本院八十九年度附民字第二六五號卷可
    稽，並據告訴人於本院八十九年六月二十日審判時陳明，且告訴人懇請本院給予
   被告自新機會。而被告經此教訓當知所警惕，應無再犯之虞，本院認對被告所宣
    告之刑，以暫不執行為適當，爰並諭知緩刑二年，以勵自新。
據上論斷，應依刑事訴訟法第三百六十八條、刑法第七十四條第一款，判決如主文。
本案經檢察官郭文東到庭執行職務。
中    華    民    國    八十九    年        六        月      二十七    日
                            台灣高等法院刑事第三庭
                                審判長法  官  張  連  財
                                      法  官  張  傳  栗
                                      法  官  李  英  勇
右正本證明與原本無異。
不得上訴。
                                      書記官  倪  淑  芳
中    華    民    國    八十九    年        六        月      二十八    日
附錄：本案論罪科刑法條全文
刑法第一百三十九條：
損壞、除去或污穢公務員所施之封印或查封之標示或為違背其效力之行為者，處一年
以下有期徒刑、拘役或三百元以下罰金。
刑法第三百五十六條：
債務人於將受強制執行之際，意圖損害債權人之債權，而毀壞、處分或隱匿其財產者
，處二年以下有期徒刑、拘役或五百元以下罰金。
附表：
┌─────────┬───────────┬─────────────┐
│ 物 品 名 稱      │  件 數 長 度 數 量   │  估        價            │
├─────────┼───────────┼─────────────┤
│角        材      │2寸4方10尺          │  陸萬元                  │
│                  │2寸4方6尺           │                          │
│                  │共二千枝              │                          │
├─────────┼───────────┼─────────────┤
│鐵   支   撐      │一千枝                │  壹拾萬元                │
├─────────┼───────────┼─────────────┤
│貨        櫃      │二  個                │  貳萬元                  │
├─────────┼───────────┼─────────────┤
│板        模      │2尺3尺50          │                          │
│                  │2尺6尺250         │  壹萬元                  │
│                  │1尺半6尺50        │                          │
│                  │1尺6尺40          │                          │
│                  │共390個               │                          │
├─────────┼───────────┼─────────────┤
│夾        板      │3尺6尺共400個       │                          │
└─────────┴───────────┴─────────────┘


司法院資訊處製作；財團法人民間司法改革基金會備份。
